臺灣新北地方法院板橋簡易庭民事裁定
111年度板簡字第2030號
原      告  陳許桂英
上列原告與被告紅君實業有限公司間請求返還租賃房屋等事件，
本院裁定如下：
    主  文
原告應於本裁定送達五日內，補繳裁判費新臺幣參拾伍萬壹仟參
佰捌拾肆元，逾期不補正，即駁回其訴。
    理  由
一、按訴訟標的之價額，由法院核定。核定訴訟標的之價額，以
    起訴時之交易價額為準；無交易價額者，以原告就訴訟標的
    所有之利益為準。以一訴主張數項標的者，其價額合併計算
    之。但所主張之數項標的互相競合或應為選擇者，其訴訟標
    的價額，應依其中價額最高者定之。以一訴附帶請求其孳息
    、損害賠償、違約金或費用者，不併算其價額。民事訴訟法
    第77條之1第1項、第2項、第77條之2分別定有明文。又按以
    租賃關係已經終止為原因，請求返還土地或遷讓房屋之訴，
    係以租賃物返還請求權為訴訟標的，非以租賃權為訴訟標的
    ，其訴訟標的價額應以起訴時土地或房屋之交易價額為準；
    無交易價額者，以原告就訴訟標的所有之利益為準（最高法
    院107年度台抗字第117號裁定意旨參照）。而出租人依民法
    第455條前段規定租約終止後之租賃物返還請求權及民法第7
    67條第1項規定，請求返還租賃物，與其依約定之租金請求
    權，二者訴訟標的並不相同，且非同時存在，自無主從關係
    ，該租金請求尚非返還租賃物之附帶請求，應與返還租賃物
    之訴訟標的合併計算其價額（最高法院107年度台抗字第897
    號裁定意旨參照）。
二、本件原告訴之聲明第一項請求被告應將坐落於新北市○○區○○
    街○段00巷0號及3號房屋（下稱系爭房屋）全部遷讓返還原
    告，第二項前段請求被告給付租金新臺幣（下同）560,000
    元，第二項後段請求自起訴狀繕本送達翌日起至遷讓系爭房
    屋之日止，按月給付140,000元。查，原告起訴時並未提出
    房屋現值資料，經本院依職權調查與系爭房屋鄰近之房地交
    易價格為每坪227,000元，本件系爭房屋面積約為479.765坪
    ，是系爭房屋之交易實價應為108,906,655元（計算式：227
    ,000*479.765＝108,906,655），有內政部不動產交易實價查
    詢服務網查詢資料、新北市政府地政局地理資訊圖台資料記
    錄可參，應可作為本件系爭房屋交易實價之參考，然前開交
    易實價係包含房屋及坐落土地之交易價值，故本件系爭房屋
    坐落土地之交易現值應不包含在內，依財政部110年度個人
    出售房屋之財產交易所得計算規定，新北市樹林區房屋價值
    應依房屋現值之35％計算，依此估算系爭房屋之交易價值約
    為38,117,329元（計算式：108,906,655*35％＝38,117,329）
    ，而訴之聲明第一項前段請求被告給付租金560,000元部分
    ，非屬返還系爭房屋之附帶請求，然訴之聲明第二項後段請
    求被告給付自起訴狀繕本送達翌日起至遷讓系爭房屋之日止
    ，按月給付相當於租金之不當得利，則屬返還系爭房屋之附
    帶請求，故依上開說明，本件訴訟標的價額應合併以系爭房
    屋起訴時之交易價額併算積欠之租金而定之，且不併算相當
    於租金之不當得利部分之價額。準此，本件訴訟標的價額核
    定為38,677,329元（計算式：38,117,329+560,000＝38,677,
    329），應徵第一審裁判費352,384元，原告起訴時僅繳納1,
    000元，尚餘351,384元未繳納。茲依民事訴訟法第436條第2
    項、第249條第1項但書之規定，限原告於收受本裁定送達5
    日內補繳，逾期不繳，即駁回其訴，特此裁定。
三、依民事訴訟法第249條第1項但書，裁定如主文。
中　　華　　民　　國　 　111 　 年　　9　　月　 19　　日
                  臺灣新北地方法院板橋簡易庭
                      法  官  許珮育
以上正本係照原本作成。
如不服本裁定，應於送達後10日內，向本院提出抗告狀並表明抗
告理由，如於本裁定宣示後送達前提起抗告者，應於裁定送達後
10日內補提抗告理由書（須附繕本）。
中　　華　　民　　國　 　111 　 年　　9 　　月　 20　 日
                                書記官 吳昌穆